臺灣高等法院交通事件裁定　　　　　　　　　　　九十一年度交抗字第一一二八號
　　抗　告　人
　　即受處分人　甲○○　男　四.
右列抗告人因違反道路交通管理處罰條例案件，不服臺灣臺北地方法院中華民國九十
一年十一月十九日所為裁定（九十一年度交聲字第六Ｏ五號），提起抗告，本院裁定
如左：
        主  文
抗告駁回。
        理  由
一、按劃設於路段中之「雙白實線」係用以分隔同向車道並禁止變換車道之道路標線
    ，設於交通特別繁雜且同向具有多車道之橋樑、隧道、彎道、坡道、接近交岔路
    口或其他認為有必要之路段，以雙白實線標示之標線為禁止變換車道線，用以禁
    止行車變換車道，道路交通標誌標線號誌設置規則第一百四十九條第一項第一款
    第七目、第一百六十七條第一項、第二項定有明文，又汽車行駛高速公路，其車
    道之使用，除因交通事故及道路施工依臨時或可移動標誌指示或公路警察指揮外
    ，應依設置之交通標誌、標線或號誌之規定，高速公路交通管制規則第八條第一
    項有明文，又汽車行駛於高速公路，而不遵管制之規定者，處汽車駕駛人新台幣
    （以下同）三千元以上六千元以下罰鍰，道路交通管理處罰條例第三十三條第一
    項定有明文，而汽車駕駛人駕駛汽車違反道路交通管理處罰條例第三十三條規定
    者，除應依該條所規定之罰鍰處罰外，並予記違規點數一點，道路交通管理處罰
    條例第六十三條第一項第一款亦定有明文。
二、本件抗告人即受處分人甲○○於民國九十年十一月二十三日十八時十九分許，駕
    駛車號ＣＭ－ＯＯ五六號自用小客車，在國３公路福德隧道南向１９公里劃設有
    雙白實線表示禁止變換車道路段由中線車道變換車道至外線車道，而為內政部警
    政署國道公路警察局第六警察隊廖省群發現並將抗告人欄停，以抗告人有違反前
    揭高速公路交通管制規則第八條第一項規定，違反道路交通管理處罰條例第三十
    三條第一項規定之行為掣單舉發，而因抗告人拒絕簽收員警開立之舉發違反道路
    交通管理事件通知單，經員警在通知單上載明抗告人拒絕簽收之事由後，依違反
    道路交通管理事件統一裁罰基準及處理細則第十一條第一項第一款規定，視為抗
    告人已經收受該通知單，嗣因抗告人未依限自行到案，原處分機關乃依前揭道路
    交通管理處罰條例第三十三條第一項、第六十三條第一項第一款及違反道路交通
    管理事件統一裁罰基準及處理細則第四十四條第一項之規定於九十一年三月一日
    逕行裁處異議人罰鍰六千元，並予記違規點數一點。原審訊據抗告人甲○○固不
    否認有於前述時間駕駛前揭車號汽車行經前述地點為警攔停之事實，惟矢口否認
    有任何違反前揭道路交通管理處罰條例之行為，辯稱：我並沒有違規云云，惟查
    ：
  (一)抗告人於前述時地駕駛上開車號自用小客車在劃設有雙白實線表示禁止變換車道
    之隧道內變換車道之違規事實，業據證人即開單告發抗告人之員警廖省群於原審
    九十一年十一月十五日調查時到庭詰證稱：其當日駕駛車輛在國道三號公路巡邏
    ，看到前方有人在變換車道，就緊跟在其後，到隧道出口時就開到該車右前方，
    待違規車輛出隧道後，才將將車攔到隧道外路肩攔停，又因受處分人拒簽，所以
    將拒簽事由簽註在舉發通知單上等語稽詳（見原審卷第三十六頁、第三十七頁）
    ，且按交通警員製單舉發違反道路交通管理處罰條例所列之違規事實，本質上為
    行政處分，係公務員基於職務上權力，依法就特定之具體事件所為具公法上效果
    之單方行政行為，基於公務員為公法上行為具有公信力之原則，該行政處分當可
    被推定為真正，其據以依法處分之事實認定亦為正確無誤，本此公信原則，乃立
    法者賦予行政機關制定違反道路交通事件統一裁罰標準及處理細則，使執勤警員
    得當機處分（如該細則第二十三條）以維護交通秩序、安全之行政目的，反之，
    若謂公務員一切行政行為均需預留證據以證其實，則國家行政勢必窒礙難行，是
    若無證據足資證明執勤員警之舉發有誤或有捏造事實違法取締之情事，則執勤警
    員本其維護交通秩序、安全職責所為之舉發，自應受到合法、正確之推定，從而
    ，本件執勤員警依法執行職務之舉發行為並無不當，且本院亦查無任何證據足資
    證明警察有捏造事實違法取締之情事，則縱執勤員警未能提出抗告人違規變換車
    道之照片，亦尚難執此遽認原處分機關之裁罰有何不妥。綜上所述，抗告人僅空
    言辯稱並未在劃設有雙白實線表示禁止變換車道之隧道內變換車道，尚難遽予採
    信，本件事證明確，抗告人之違規行為堪以認定。
  (二)次查員警如在道路上當場舉發行為人有違反道路交通管理處罰條例之行為，而被
    查獲之行為人為受處分人時，員警應在舉發通知單上之駕駛人姓名欄註明其姓名
  後，交付該行為人簽名或蓋章收受之；拒絕簽章者，並記明其事由，視為已收受
    ，違反道路交通管理事件統一裁罰基準及處理細則第十一條第一項第一款定有明
    文，本件開單員警廖省群於原審前開九十一年十一月十五日調查時證稱抗告人拒
    絕收受舉發通知單（見原審卷第三十六頁），並有與其供述相符合之該舉發通知
    單附卷可稽（見原審卷第六頁），是抗告人既於員警舉發當場拒絕簽收舉發通知
    單，並由員警記明於其上，依前述違反道路交通管理事件統一裁罰基準及處理細
    則第十一條第一項第一款規定，視為受處分人已收受該舉發通知單，自無庸再予
    送達通知抗告人。
三、原審法院以抗告人之違規行為明確，且未依限自行到案，因認原處分機關依道路
    交通管理處罰條例第三十三條第一項、第六十三條第一項第三款及違反道路交通
    管理事件統一裁罰標準表規定裁處抗告人新臺幣六千之罰鍰，併記違規點數一點
    ，核無違誤，裁定駁回抗告人之異議，經核並無不合。抗告意旨仍執：證人供詞
    並無明顯證據（例如照片），以此執勤員警供詞，即認本人有違規事實，無法令
    人信服。又以當時情況，執勤人員並未告知，若自認無違規事實，應如何依程序
    處理，致本人未接獲任何通知情形下被認定加重處罰，殊感不平等陳詞，指摘原
    裁定不當，為無理由，應予駁回。
四、據上論斷，應依道路交通案件處理辦法第二十六條、刑事訴訟法第四百十二條，
    裁定如主文。
中      華      民      國   　九十一   　年　　十二　　月　　三十一    日
                              臺灣高等法院交通法庭
                                  審判長法  官  葉  騰  瑞
                                        法  官  莊  明  彰
                                        法  官  黃  國  忠
右正本證明與原本無異。
不得再抗告。
                                        書記官  劉  貞  達
中      華      民      國     九十一     年    十二    月    三十一    日
